# 请教陈版主短期融资券问题

提问人：songxiaomincpa 时间：2011-12-26 18:34:48
公司在 2011 年 1 月 29 日在全国银行间债券市场发行了一期短期融资券，发行金额 20 亿元，票面利率2.84%，期限 365 天，发行价格100 元/百元，公司在 2 月 1 日收到上述款项，同时支付了包括承销费在内的发行费用 900 万元。 在 2 月 1 日和 12 月 31 日应如何进行具体账务处理

回答人：chenyiwei
可以设置“应付短期融资券”或者“应付短期债券”科目核算。这也是以摊余成本计量的金融负债，各环节的会计处理与一般的长期应付债券都比较类似。报表上可将“应付短期融资券”或者“应付短期债券”科目的余额列报为“其他流动负债”。

回答人：chenyiwei
回复 brucezhao2008 的帖子
除非此处承销费 500 万元对该企业财务报表整体上的影响显著不重大，否则不应将承销费发生时一次性计入财务费用，而应当计入“应付短期债券——利息调整”，在债券存续期间摊销，计入各期利息支出。这个问题在债券存续期间跨年或者较长时，应当尤其注意。其他基本赞同你的理解。

提问人：songxiaomincpa 时间：2011-12-28 09:21:10
回复 chenyiwei 的帖子
谢谢陈版，您看这样处理行吗
借：银行存款 199100 应付短期融资券-利息调整 900 贷：应付短期融资券-面值 200000借：财务费用-利息支出 5231.39 贷：应付短期融资-利息调整 2.68 [900/(365-29)] 应付短期融资券-应付利息528.71 [200000*2.84%/(365-29)]

回答人：chenyiwei
基本可以这样理解。